【裁判字號】    97,審訴,2533
【裁判日期】    980206
【裁判案由】    清償借款
【裁判全文】
臺灣臺北地方法院民事判決            97年度審訴字第2533號
原      告  台新國際商業銀行股份有限公司
法定代理人  丙○○
訴訟代理人  乙○○
被      告  甲○○
當事人間請求清償借款事件，經本院於中華民國98年1 月22日言
詞辯論終結，判決如下：
    主      文
被告應給付原告新台幣伍拾萬捌仟佰零陸元，及其中新台幣
肆拾壹萬肆仟零柒拾伍元部分自民國九十七年九月二十五日起至
清償日止，按年息百分之二十計算之利息。
訴訟費用新台幣伍仟捌佰肆拾元由被告負擔。
    事實及理由
甲、程序方面：
    兩造業於信用貸款約定書第二十三條約定合意以本院為第一
    審管轄法院，有信用貸款約定書在卷可稽，故本院自有管轄
    權，合先敘明。
乙、得心證之理由：
一、原告主張：被告於民國92年5月27日向原告申請現金卡信用
    貸款，依信用貸款約定書第一條約定，被告得以金融卡提款
    或轉帳方式動用貸款額度內之現金，另依信用貸款約定書第
    五條約定，被告應於每月繳款截止日依約繳納每月應還款之
    金額。詎被告自92年6月5日核撥貸款起至97年9月24日期間
    （最後繳款截止日為96年4月22日）止，借款尚餘新台幣（
    下同）538,306元未按期給付（其中本金為414,075元、利息
    為124,231元）。依信用貸款約定書第二條約定，利息本按
    年息16.5%按日計算，但因被告未依約繳款，依信用貸款約
    定書第八條約定，原告得自應付還本日或付息日之翌日起至
    清償日止，改按年息20%計算延滯利息。茲既被告未於繳款
    日繳款，依信用貸款約定書第九條第一款約定，被告已喪失
    期限利益，應立即清償所有未償還之全部款項。屢向被告催
    討，均置之不理，為此本於信用貸款契約之法律關係，起訴
    請求被告返還借款本息等語。並聲明：如主文所示。
二、被告則以：其確實以現金卡借錢，對原告請求之欠款金額沒
    有意見等語，資為抗辯。並聲明：原告之訴駁回。
三、兩造不爭執之事實：
    本件原告主張如前一所述之事實，已據其提出信用貸款約定
    書、信用貸款申請書、金融卡/密碼單郵寄送達簽收單、增
    補約定書、帳務明細、現金卡交易記錄為證。被告對上開事
    實未予爭執而為自認，自堪信原告主張為真實。
四、從而，原告依信用貸款契約請求被告給付借款如主文第一項
    所示，為有理由，應予准許。
五、訴訟費用之負擔：本件第一審裁判費為5,840元，應由被告
    負擔，爰確定如主文第二項所載。
丙、結論：原告之訴為有理由，並依民事訴訟法第七十八條，判
    決如主文。
中    華    民    國    98    年    2     月    6     日
                  民事第六庭  法  官  賴錦華
以上正本係照原本作成。
如對本判決上訴，須於判決送達後二十日之不變期間內，向本院
提出上訴狀。
中    華    民    國    98    年    2     月    6     日
                              書記官  張馨文


司法院資訊處製作；財團法人民間司法改革基金會備份。
